【裁判字號】    97,簡上,887
【裁判日期】    971118
【裁判案由】    傷害
【裁判全文】
臺灣高雄地方法院刑事判決             97年度簡上字第887號
上  訴  人
即  被  告  丙○○
            甲○○
上列上訴人即被告等因傷害案件，不服本院高雄簡易庭於民國97
年8 月19日以97年度審簡字第3341號所為之第一審刑事簡易判決
（檢察官聲請簡易判決處刑案號：97年度偵字第2363號），提起
上訴，本院管轄之第二審合議庭，判決如下：
    主  文
上訴駁回。
丙○○、甲○○均緩刑年。
    事實及理由
一、關於證據能力之認定：
    按被告以外之人於審判外之言詞或書面陳述，除法律有規定
    者外，不得作為證據，刑事訴訟法第159 條第1 項定有明文
    。然被告以外之人於審判外之陳述，雖不符刑事訴訟法第15
    9 條之1 至第159 條之4 之規定，而經當事人於審判程序同
    意作為證據，法院審酌該言詞陳述或書面陳述作成時之情況
    ，認為適當者，亦得為證據，刑事訴訟法第159 條之5 第1
    項亦定有明文。本判決所引用之證據資料（詳原判決所引證
    據），其中傳聞證據部分，縱無刑事訴訟法第159 條之1至
    第159 條之4 或其他規定之傳聞證據例外情形，惟檢察官、
    被告均於本院審判期日同意可作為證據使用（簡上卷第26、
    40頁），依刑事訴訟法第159 條之5 第1 項之規定，本院審
    酌該證據作成之情況，認為適當，應得為證據。
二、本案經本院審理結果，認第一審判決對被告丙○○、甲○○
    均論以刑法第277 條第1 項之普通傷害罪，各量處有期徒刑
    4 月，並均諭知易科罰金之折算標準，其認事用法及量刑均
    無不當，應予維持，並引用第一審判決書記載之事實、證據
    及理由（如附件）。
三、被告丙○○於民國97年9 月5 日之上訴意旨略以：其遭被告
    甲○○持刀傷害，為何被判刑，且其願意與被告甲○○和解
    ，請予從輕量刑，並予緩刑宣告；被告甲○○於97年9 月12
    日之上訴意旨則以：被告丙○○持刀躲於其住家附近，待其
    出門時即遭被告丙○○持刀砍傷，其並無傷害被告丙○○之
    犯行。惟被告2 人於97年11月4 日本院審理時均已坦承犯行
    （簡上卷第40、43頁），並經被告丙○○當庭向被告甲○○
    道歉，由被告甲○○表示接受，而達成和解，此有審判筆錄
    附卷可參（簡上卷第40、44頁），原審判決認事用法並無違
    背法令之處，量刑亦屬妥適，故被告2 人之上訴，皆無理由
    ，均應予駁回。
四、末查被告丙○○、甲○○前均未曾因故意犯罪受有期徒刑以
    上刑之宣告，有臺灣高等法院被告前案紀錄表2 份在卷可按
    ，其2人 因一時失慮，致各犯本案普通傷害罪，犯後均坦承
    犯行，尚有悔意，且互與對方達成民事和解，而由被告丙○
    ○當庭向被告甲○○表示歉意，由被告甲○○表示接受其道
    歉，已詳如前述。是被告2 人經此偵、審程序，應已足促其
    警惕，信無再犯之虞，本院因認上開對被告2 人宣告之刑，
    均以暫不執行為適當，爰併予各宣告緩刑3 年，以啟自新。
據上論斷，應依刑事訴訟法第455 條之1 第1 項、第3 項、第36
4 條、第368 條、第373 條，刑法第74條第1 項第1 款，判決如
主文。
本案經檢察官乙○○到庭執行職務。
中    華    民    國    97    年    11    月    18    日
                  刑事第十三庭  審判長法  官  唐照明
                                      法  官  王俊彥
                                      法  官  楊國煜
以上正本證明與原本無異。
不得上訴。
中    華    民    國    97    年    11    月    18    日
                                      書記官  李憶如
附錄本判決論罪之法條
中華民國刑法第277條
傷害人之身體或健康者，處三年以下有期徒刑、拘役或一千元以
下罰金。
犯前項之罪因而致人於死者，處無期徒刑或七年以上有期徒刑；
致重傷者，處三年以上十年以下有期徒刑。


司法院資訊處製作；財團法人民間司法改革基金會備份。
